# 母公司放弃子公司债权，子公司的财务处理应该入营业外收入，还是资本公积

提问人：音希 时间：2013-06-17 17:01:32
陈版主&各位：母公司放弃子公司债权，子公司的财务处理应该入营业外收入，还是资本公积；母公司呢？

回答人：chenyiwei
区分两种情况讨论： 1 、如果有客观的确凿证据表明该交易是公允的、具有商业实质的正常交易，例如子公司破产重整，母公司作为债务人之一，与其他债务人一起按照实质上相同的比例（该比例是由债权人会议依据《企业破产法》的规定表决通过的）放弃债权，且母公司所放弃的债权占所有豁免债权总额的比例不重大的，则子公司可以确认为营业外收入，相应母公司确认为营业外支出或者坏账损失。 2 、如果没有证据表明该交易是公允的、具有商业实质的正常交易，则母公司层面将所豁免的债权转为对子公司的追加投资成本，计入长期股权投资成本；子公司将所豁免的债务转入资本公积。